臺灣桃園地方法院小額民事判決
111年度桃保險小字第423號
原      告  泰安產物保險股份有限公司

法定代理人  李松季  
訴訟代理人  林建良  
被      告  李武翰  
訴訟代理人  鄭弘鈞  
上列當事人間請求損害賠償(交通)事件，本院於民國111年8月12
日言詞辯論終結，判決如下：
    主      文
原告之訴駁回。
訴訟費用新臺幣壹仟元由原告負擔。
    事實及理由
壹、程序方面：
    按訴狀送達後，原告不得將原訴變更或追加他訴，但擴張或
    減縮應受判決事項之聲明者，不在此限，於小額程序準用之
    ，民事訴訟法第255條第1項第3款、第436條第2項、第436 
    條之23分別定有明文。查本件原告起訴時原聲明為：「被告
    應給付原告新臺幣（下同）9萬8,682元，及自起訴狀繕本送
    達翌日起至清償日止，按週年利率5％計算之利息。」，嗣於
    民國111年8月12日言詞辯論時變更聲明為：「被告應給付原
    告3萬9,364元，及自起訴狀繕本送達翌日起至清償日止，按
    週年利率5％計算之利息。」（見本院卷第38頁反面），經核
    原告上開所為，係屬減縮應受判決事項之聲明，揆諸前揭規
    定，應予准許。
貳、實體方面：
一、原告主張：被告於110年10月27日下午3時30分許，駕駛車牌
    號碼0000-00號自用小客車（下稱肇事車輛），在桃園市○○
    區○○路0號停車場內，疏未注意車前狀況及保持安全間隔，
    碰撞原告所承保訴外人楊淑萍所有、並由訴外人王政雄駕駛
    之車牌號碼000-0000號自用小客車（下稱系爭車輛），造成
    系爭車輛受損，修復費用為9萬8,682元（含零件6萬5,909元
    、工資3萬2,773元），原告已如數賠付，爰依侵權行為及保
    險代位之法律關係，提起本件訴訟，請求被告損害賠償等語
    。並聲明：如變更後之聲明。
二、被告則以：訴外人王政雄駕駛系爭車輛從停車格倒車，碰撞
    正在行進中的肇事車輛，王政雄應負全責等語資為抗辯。並
    聲明：原告之訴駁回。
三、得心證之理由：
  ㈠按故意或過失，不法侵害他人之權利者，負損害賠償責任，
    民法第184條第1項前段定有明文。次按汽車倒車時，應依下
    列規定：二、應顯示倒車燈光或手勢後，謹慎緩慢後倒，並
    應注意其他車輛及行人，道路交通安全規則第110條第2款亦
    有明文。又按當事人主張有利於己之事實，就其事實有舉證
    責任，民事訴訟法第277條前段定有明文。再按侵權行為之
    成立，須行為人故意過失不法侵害他人權利，亦即行為人須
    具備歸責性、違法性，並不法行為與損害間有因果關係，始
    能成立，且主張侵權行為損害賠償請求權之人，對於侵權行
    為之成立要件應負舉證責任。
  ㈡經查，原告主張系爭車輛於上開時、地與肇事車輛發生碰撞
    而受損，並已賠付修繕費用9萬8,682元等語，固據提出系爭
    車輛之行車執照、桃園市政府警察局道路交通事故當事人登
    記聯單、統一發票、維修估價單、車損照片等影本為證（見
    本院卷第5至14頁），惟依卷附之調查紀錄表及現場照片（
    見本院卷第22至24頁），可知訴外人王政雄駕駛系爭車輛從
    停車格倒車欲進入車道時，不慎擦撞被告所駕駛肇事車輛之
    右側車身，而被告於事故發生時為直行車輛，足認王政雄未
    注意後方來車謹慎緩慢後倒，為本件事故發生之原因，是原
    告主張被告未注意車前狀況及保持安全間隔為本件事故之發
    生原因云云，難認可採。此外，原告復未舉證證明被告有何
    故意或過失之不法行為，揆諸上開說明，原告主張被告應負
    侵權行為責任，即屬無據。
四、綜上所述，原告依侵權行為及保險代位之法律關係，請求被
    告給付3萬9,364元，及自起訴狀繕本送達翌日起至清償日止
    ，按週年利率5％計算之利息，為無理由，應予駁回。
五、本件事證已臻明確，兩造其餘主張、陳述及所提之證據，經
    核均與判決結果不生影響，爰不逐一論列，附此敘明。
六、訴訟費用負擔之依據：民事訴訟法第78條。並依同法第436
    條之19第1項規定，確定訴訟費用1,000元由原告負擔。
中　　華　　民　　國　　111 　年　　8 　　月　　24　　日
                  桃園簡易庭  法  官  陳容蓉
以上為正本係照原本作成。
如不服本判決，應於送達後20日內，向本院提出上訴狀，並表明
上訴理由，如於本判決宣示後送達前提起上訴者，應於判決送達
後20日內補提上訴理由書（須附繕本）。
如委任律師提起上訴者，應一併繳納上訴審裁判費。
中　　華　　民　　國　　111 　年　　8　　月　　24　　日
                              書記官  王帆芝
附錄：
一、民事訴訟法第436條之24第2項：
　  對於小額程序之第一審裁判上訴或抗告，非以其違背法令為
    理由，不得為之。
二、民事訴訟法第436條之25：
　  上訴狀內應記載上訴理由，表明下列各款事項：
　  ㈠原判決所違背之法令及其具體內容。
　  ㈡依訴訟資料可認為原判決有違背法令之具體事實。
三、民事訴訟法第471條第1項：（依同法第436條之32第2項規定
    於小額事件之上訴程序準用之）
    上訴狀內未表明上訴理由者，上訴人應於提起上訴後20日內
    ，提出理由書於原第二審法院；未提出者，毌庸命其補正，
    由原第二審法院以裁定駁回之。